【裁判字號】    98,交聲,1224
【裁判日期】    980612
【裁判案由】    交管條例聲異
【裁判全文】
臺灣板橋地方法院交通事件裁定        98年度交聲字第1224號
原處分機關  交通部公路總局臺北區監理所基隆監理站
異  議  人
即受處分人  甲○○
上列異議人即受處分人因違反道路交通管理處罰條例案件，不服
原處分機關於中華民國98年5 月13日所為之裁決處分（裁決書案
號：基監字第裁42-CV0000000號），聲明異議，本院裁定如下：
    主  文
異議駁回。
    理  由
一、原處分意旨略以：異議人即受處分人甲○○於民國97年12月
    15日下午3 時46分許，駕駛車牌號碼QB3-513 號輕型機車，
    在臺北縣新莊市○○街42巷與中正路有燈光號誌管制之交岔
    路口闖紅燈，經臺北縣政府警察局新莊分局掣單舉發，爰依
    道路交通管理處罰條例第53條第1 項規定，裁處罰鍰新臺幣
    （下同）3600元，並依同條例第63條第1 項第3 款規定，記
    違規點數3 點。
二、聲明異議意旨略以：臺北縣新莊市○○路、中港路、大觀街
    42巷交岔路口號誌設置不當，致中正路左轉中港路車行不易
    ，異議人因安全顧慮，沿大觀街42巷左轉中正路，並非有意
    闖越紅燈，爰依法聲明異議。
三、按汽車駕駛人，行經有燈光號誌管制之交岔路口闖紅燈者，
    處新臺幣1800元以上5400元以下罰鍰，並記違規點數3 點，
    道路交通管理處罰條例第53條第1 項、第63條第1 項第3 款
    分別定有明文。經查，異議人於97年12月15日下午3 時46分
    許，駕駛車牌號碼QB3-513 號輕型機車，在臺北縣新莊市○
    ○路42巷與中正路有燈光號誌管制之交岔路口闖紅燈，經臺
    北縣政府警察局新莊分局掣單舉發之事實，有臺北縣政府警
    察局北縣警交字第CV0000000 號舉發違反道路交通管理事件
    通知單1 件及照片2 幀附卷可資佐證，並為異議人所不爭執
    ，足堪認定。異議人雖以前揭情詞置辯，惟汽車駕駛人駕駛
    車輛，本應遵守道路交通標誌、標線、號誌之指示、警告、
    禁制規定，異議人騎乘機車沿臺北縣新莊市○○街42巷行駛
    ，該路段於中正路口設有燈光號誌管制，應即遵守，非得以
    駕駛人對於道路規劃妥適與否及現場車流狀況之主觀認知，
    自為守法與否之決定，異議人執此為辯，實屬無據。綜上，
    異議人駕駛機車行經有燈光號誌管制之交岔路口闖紅燈之違
    規行為，事證明確，原處分機關依道路交通管理處罰條例第
    53條第1 項規定，裁處罰鍰3600元，並依同條例第63條第1
    項第3 款規定，記違規點數3 點，核無違誤。本件異議為無
    理由，應予駁回。
據上論斷，應依道路交通案件處理辦法第19條，裁定如主文。
中    華    民    國    98    年    6     月    12    日
                  交通法庭  法  官  廖怡貞
以上正本證明與原本無異
如不服本裁定應於送達後5 日內向本院提出抗告狀
                            書記官  林惠齡
中    華    民    國    98    年    6     月    15    日


司法院資訊處製作；財團法人民間司法改革基金會備份。
